臺灣板橋地方法院刑事判決　　　　　　 94年度訴緝字第115號
公　訴　人　臺灣板橋地方法院檢察署檢察官
被　　　告　甲○○
上列被告因毒品危害防制條例案件，經檢察官提起公訴（93年度
毒偵字第3007號）及移送併辦（93年度毒偵字第4520號、第5376
號），本院依簡式審判程序判決如下：
    主  文
甲○○連續施用第一級毒品，累犯，處有期徒刑拾月。又連續施
用第二級毒品，累犯，處有期徒刑柒月；扣案之第二級毒品安非
他命壹包（淨重零點肆公克）沒收銷燬之。應執行有期徒刑壹年
肆月；扣案之第二級毒品安非他命壹包（淨重零點肆公克）沒收
銷燬之。
    事  實
一、甲○○前因違反肅清煙毒條例案件，經臺灣臺北地方法院以
    八十三年度訴字第二二三六號判處有期徒刑三年六月，經臺
    灣高等法院駁回上訴而確定，其另因違反麻醉藥品管理條例
    案件，經本院以八十四年度易字第六二七八號判處有期徒刑
    九月確定，上開二罪接續執行，於民國八十六年十月十六日
    縮短刑期假釋出獄，刑期至八十九年二月十四日屆滿，其假
    釋未經撤銷，以已執行論。其又因違反毒品防制條例案件，
    經送觀察、勒戒及強制戒治後，於九十一年六月十日停止強
    制戒治付保護管束，九十二年一月十一日保護管束期滿而執
    行強制戒治完畢，並由臺灣板橋地方法院檢察署檢察官以九
    十二年度戒毒偵字第七三號為不起訴處分在案。詎猶未戒除
    毒癮，於前次強制戒治執行完畢後五年內，復基於施用第一
    級毒品海洛因及第二級毒品安非他命之概括犯意，均自九十
    三年三月間某日起至同年十二月底止，皆在臺北縣三重市○
    ○街二九七巷一弄六號二樓之住處內，以注射針筒施打海洛
    因，及將安非他命放置於玻璃球上燒烤吸食之方式，分別連
    續施用海洛因及安非他命多次，平均每日施用海洛因二次，
    每二、三日施用安非他命一次。嗣(一)先於九十三年四月二十
    四日凌晨一時十六分許，經警依「警察機關執行繳治機構毒
    品人口調驗作業規範」採尿送驗後而知悉上情；(二)於九十三
    年九月二十日晚間九時許，為警在臺北縣三重市○○街二九
    七巷一弄六號二樓住處查獲，並當場扣得甲○○所施用之安
    非他命一包（淨重零點四公克）；(三)再於九十三年十月十日
    凌晨零時四十四分許，經警依同上規定採尿送驗後而查悉。
二、案經臺北市政府警察局大同分局、臺北縣政府警察局三重分
    局先後移送臺灣板橋地方法院檢察署檢察官偵查起訴及移送
    併辦。本院於準備程序進行中，被告甲○○就被訴事實為有
    罪之陳述，經告知簡式審判程序之旨，並聽取公訴人、被告
    之意見後，本院合議庭裁定由受命法官獨任進行簡式審判程
    序。
    理  由
一、上揭犯罪事實，業據被告於本院準備程序、審理時均自白不
    諱，其先後於九十三年四月二十四日、同年九月二十日、同
    年十月十日三度採集之尿液檢體，經以酵素免疫分析法初驗
    、氣相層析質譜儀法確認之結果，確均呈嗎啡及安非他命陽
    性反應，有臺灣尖端先進生技醫藥股份有限公司於九十三年
    五月十一日、九十三年十月二十日出具之濫用藥物檢驗報告
    共二紙、臺灣檢驗科技股份有限公司於九十三年十月六日出
    具之濫用藥物尿液檢驗報告一份及尿液代碼對照表三紙在卷
    可稽（見臺灣板橋地方法院檢察署九十三年度毒偵字第三０
    ０七號偵查卷第四頁，九十三年度毒偵字第四五二０號偵查
    卷第十二頁、第四十一頁，九十三年度毒偵字第五三七六號
    偵查卷第七頁、第九頁），足認被告之自白核與事實相符。
    又按海洛因係由嗎啡經化學合成之半人工合成品，其毒性倍
    於嗎啡，其施打或吸食後經人體代謝作用而分解成毒性較低
    之嗎啡，而於尿液中被檢測出，故吸食或施打海洛因者在尿
    液中均以嗎啡形態被檢測出，此為本院職務上已知之事項；
    而被告於九十三年九月二十日為警查獲時扣得之白粉一包，
    經臺北縣政府警察局三重分局員警初步檢驗結果，確係安非
    他命，淨重零點四公克之事實，另有該分局毒品初步鑑驗報
    告單一紙附卷可憑，益徵被告所施用之毒品，確為海洛因及
    安非他命無訛。再查，被告前因違反毒品防制條例案件，經
    送觀察、勒戒及強制戒治後，於九十一年六月十日停止強制
    戒治付保護管束，九十二年一月十一日保護管束期滿而執行
    強制戒治完畢，並由臺灣板橋地方法院檢察署檢察官以九十
    二年度戒毒偵字第七三號為不起訴處分之事實，有上開不起
    訴處分書及臺灣高等法院被告全國前案紀錄表一份在卷可考
    。從而被告於前次強制戒治執行完畢後，五年內再犯施用第
    一級、第二級毒品罪，事證明確，其犯行堪予認定。
二、核被告所為，係犯毒品危害防制條例第十條第一項之施用第
    一級毒品罪，及同條第二項之施用第二級毒品罪。其因施用
    而持有海洛因、安非他命之低度行為，分別為施用之高度行
    為所吸收，不另論罪。又被告自九十三年三月間某日起至同
    年十二月底止，期間多次施用海洛因、安非他命之犯行，均
    時間緊接，所犯係構成要件相同之罪，顯各基於概括犯意為
    之，皆為連續犯，應依法各論以一罪，並均加重其刑。再者
    ，被告前因違反肅清煙毒條例案件，經臺灣臺北地方法院以
    八十三年度訴字第二二三六號判處有期徒刑三年六月，經臺
    灣高等法院駁回上訴而確定，其另因違反麻醉藥品管理條例
    案件，經本院以八十四年度易字第六二七八號判處有期徒刑
    九月確定，上開二罪接續執行，於八十六年十月十六日縮短
    刑期假釋出獄，刑期至八十九年二月十四日屆滿，其假釋未
    經撤銷，以已執行論之事實，有臺灣高等法院被告全國前案
    紀錄表一份在卷可考，其受有期徒刑之執行完畢，五年內再
    犯本件有期徒刑以上之罪，為累犯，應依法遞加重其刑。所
    犯上開二罪，犯意各別，行為互殊，應分論併罰。檢察官雖
    僅就被告自九十三年四月二十四日凌晨一時十六分許為警採
    尿前回溯二十六小時、九十六小時內之施用海洛因、安非他
    命犯行提起公訴，惟前揭犯罪事實欄所載之其餘施用毒品犯
    行，與起訴部分均有連續犯之裁判上一罪關係，皆為起訴效
    力所及，且經檢察官移送併辦，本院自得併予審究。爰審酌
    被告素行不良，前已因施用毒品案件獲得不起訴處分之寬典
    ，猶不能戒除毒癮，顯然漠視法令之禁制，且自承平均每日
    需使用海洛因二次，每二、三日施用安非他命一次，可見毒
    癮不小，惟其犯後態度尚稱良好等一切情狀，量處如主文所
    示之刑，並定其應執行刑。扣案之安非他命一包（淨重零點
    四公克），係被告所施用之毒品，業據被告於本院審理時陳
    稱明確，應依毒品危害防制條例第十八條第一項前段之規定
    ，宣告沒收銷燬之。至於九十三年九月二十日另扣得之針筒
    十二支、吸食器一組、分裝杓一支、玻璃球一個等物，被告
    堅詞否認為其所有，辯稱：係真實姓名年籍不詳、綽號「阿
    雄」之人所有等語，本院既查無證據足資認定上開物品之歸
    屬，且均非違禁物，爰不併為沒收之宣告，附此敘明。
三、如不服本判決，得自收受送達之日起十日內，向本院提出上
    訴。
據上論斷，應依刑事訴訟法第二百七十三條之一第一項、第二百
九十九條第一項前段，毒品危害防制條例第十條第一項、第二項
、第十八條第一項前段，刑法第十一條前段、第五十六條、第四
十七條、第五十一條第五款，判決如主文。
本案由檢察官顏世翠提起公訴，經檢察官張慶林到庭執行職務。
中　　華　　民　　國　　94　　年　　7 　　月　　14　　日
                  刑事第十二庭  法　官  劉元斐
上列正本證明與原本無異。
如不服本判決，應於判決送達後十日內向本院提出上訴狀 (應附
繕本) ，上訴於臺灣高等法院。
                                書記官  郭玉芬
中　　華　　民　　國　　94　　年　　7 　　月　　14　　日
附錄本案論罪科刑法條全文：
毒品危害防制條例第十條：
施用第一級毒品者，處六月以上五年以下有期徒刑。
施用第二級毒品者，處三年以下有期徒刑。
